臺灣基隆地方法院刑事判決　　　　　　　 96年度訴字第106號
公　訴　人　臺灣基隆地方法院檢察署檢察官
被　　　告　甲○○
上列被告因違反毒品危害防制條例案件，經檢察官提起公訴（9
6年度毒偵字第40號），於本院準備程序中，被告為有罪之陳述
，本院合議庭乃裁定由受命法官獨任以簡式審判程序進行審理，
並判決如下：
    主  文
甲○○施用第一級毒品，累犯，處有期徒刑柒月，扣案之第一級
毒品海洛因殘渣袋壹只內之少許海洛因（量微無法秤重）沒收銷
燬之。上開殘渣袋壹只、注射針筒壹支，橡膠止血帶壹條均沒收
。又施用第二級毒品，累犯，處有期徒刑肆月。應執行有期徒刑
拾月，扣案之第一級毒品海洛因殘渣袋壹只內之少許海洛因（量
微無法秤重）沒收銷燬之。上開殘渣袋壹只、注射針筒壹支，橡
膠止血帶壹條均沒收。
    事  實
一、甲○○前因施用第一、二級毒品案件，經觀察、勒戒後，認
    無繼續施用毒品之傾向，由臺灣基隆地方法院檢察署檢察官
    於民國90年2月26日，以90年度毒偵緝字第32 號為不起訴處
    分確定，並於同年3月2日執行完畢釋放。又因施用第一、二
    級毒品案件，經本院於95年3月29日以95年度訴字第130號判
    決分別判處有期徒刑6月、3 月，應執行有期徒刑8月確定，
    於95年5月16 日易科罰金執行完畢。詎甲○○不知戒除毒癮
    ，復於95年12月23日下午5時10分許為採尿前1、2 天之某日
    下午4時許在基隆市○○區○○路100巷132 號住處施用第二
    級毒品安非他命。另於95年12月22日下午9 時許，在上開住
    處，以注射針筒施打手臂血管方式，施用第一級毒品海洛因
    ，為警於95年12月23日下午4時許，在基隆市○○街146號前
    查獲，當場扣得第一級毒品海洛因殘渣袋1 包（量微無法秤
    重）及其所有供施用海洛因之注射針筒1支、橡膠止血帶1條
    。經警採集其尿液送驗，結果呈嗎啡、可待因、安非他命、
    甲基安非他命陽性反應，而悉上情。
三、案經基隆市警察局第一分局報告臺灣基隆地方法院檢察署檢
    察官偵查起訴。
    理  由
壹、程序事項
    查本件被告甲○○所犯者非為死刑、無期徒刑、最輕本刑為
    3 年以上有期徒刑之罪或高等法院管轄第一審案件，其於準
    備程序進行中，先就被訴事實為有罪之陳述，經告知其簡式
    審判程序之旨，並聽取公訴人、被告之意見後，本院業已依
    刑事訴訟法第273條之1第1 項之規定，裁定由受命法官獨任
    以簡式審判程序進行本案之審理。
貳、實體事項
一、認定事實所依據之證據及理由
  (一)被告自白：被告於本院準備程序中自白其於前述時、地施用
    第一、二級毒品各1 次之犯行事實，其任意性自白核與下列
    事證相符，應堪採為證據。
  (二)尿液檢驗報告：台灣尖端先進生技醫藥股份有限公司濫用藥
    物檢驗報告乙紙（附於偵查卷第33頁），足證被告經警查獲
    後採集之尿液檢驗結果，呈施用第一、二級毒品海洛因、安
    非他命之代謝後之嗎啡、可待因、安非他命、甲基安非他命
    陽性反應。
　(三)扣案殘渣袋1 只內之少許白粉檢驗結果：經基隆市察局第一
    分局南榮派出　所查獲涉嫌毒品危害防制條例毒品初步鑑驗
    報告單（附於偵查卷第18頁）：殘渣袋內微量白色粉末經依
    台灣尖端先進生技醫藥製造之煙毒品檢驗包試劑初部檢驗結
    果呈嗎啡、海洛因反應。
  (四)扣案之注射針筒1支、橡膠止血帶1條（詳偵查卷34頁扣押物
    品清單）。
  (五)臺灣基隆地方法院檢察署檢察官90年度毒偵字第32號、90年
    度毒偵字第1458號、95年度毒偵緝字第81號、95年度毒偵字
    第1842號不起訴處分書、94年度毒偵字第3131號起訴書、本
    院95年度訴字第130 號判決書及臺灣高等法院被告前案紀錄
    表在卷可稽。
二、論罪及科刑之理由：
    (一)查海洛因、安非他命分別係毒品危害防制條例所列管之第
      一級、第二級毒品，此為該條例第2條第2項第1款、第2款
      所明定；又犯毒品危害防制條例第10條施用毒品之罪者，
      檢察官應聲請法院裁定，令被告入勒戒處所觀察、勒戒，
      經觀察、勒戒後，無繼續施用毒品之傾向者，應即釋放，
      並由檢察官為不起訴處分，有繼續施用毒品之傾向者，則
      由檢察官先聲請法院裁定令入戒治處所施以強制戒治，俟
      強制戒治期滿，再行釋放，並由檢察官為不起訴處分；而
      依前開規定觀察勒戒或強制戒治執行完畢釋放後，5 年內
      再犯施用毒品之罪者，檢察官應依法追訴，毒品危害防制
      條例第20條第1項、第2項、第23條第2項分別定有明文。
    (二)核被告於觀察、勒戒執行完畢後，5 年以內再犯施用第一
      級毒品海洛因、第二級毒品安非他命之行為，係犯毒品危
      害防制條例第10條第1項之施用第一級毒品罪、同條第2項
      之施用第二級毒品罪。被告持有第一級毒品海洛因、第二
      級毒品安非他命之低度行為，應為施用毒品之高度行為所
      吸收，均不另論罪。又被告所犯上開二罪，犯意各別，行
      為互殊，應予分論併罰。
    (三)又被告前曾受事實欄所載有期徒刑之執行，有臺灣高等法
      院被告前案紀錄表在卷可稽，其於有期徒刑之執行完畢後
      ，5 年內故意再犯有期徒刑以上之罪，為累犯，應加重其
      刑。
    (四)爰審酌對於施用毒品之被告法律上已改以治療、矯治為目
      的，非重在處罰，是被告違反本罪實係基於「病患性」行
      為，而對他人甚少損害，然被告前曾因犯罪經判決執行，
      又曾因施用毒品，經送觀察、勒戒及判決執行，有上開前
      案紀錄表為憑，素行非佳，經警查獲後仍未戒絕，如前次
      輕度量刑就被告言已無法收矯治之效在衡量被告其餘犯罪
      之動機、目的、犯罪時所受之刺激、犯罪之手段、犯人之
      生活狀況、品行、智識程度、犯罪所生之危險或損害、犯
      罪後坦承犯行之態度等一切情狀，分別量處如主文所示之
      刑，並定其應執行之刑。
    (五)扣案之海洛因殘渣袋1 只內之海洛因（量微無法秤重），
      屬毒品危害防制條例所明定列管之第一級毒品海洛因，此
      有基隆市察局第一分局南榮派出所查獲涉嫌毒品危害防制
      條例毒品初步鑑驗報告單在卷可憑，應依毒品危害防制條
      例第18條第1 項前段之規定，宣告沒收銷燬之。至上開殘
      渣袋1只、注射針筒1支及橡膠止血帶1 條均非屬專供施用
      毒品之器具，然係被告所有供施打海洛因所用之物，業據
      被告供明無誤，爰依刑法第38條第1項第2款之規定宣告沒
      收。
據上論斷，應依刑事訴訟法第273條之1第1項、第299條第1 項前
段，毒品危害防制條例第10條第1項、第2項、第18條第1 項前段
，刑法第11條前段、第47條第1項、第38條第1項第2 款、第51條
第5款，判決如主文。
本案經檢察官乙○○到庭執行職務。
中　　華　　民　　國　　96　　年　　3　　月　　14　　日
                  刑事第四庭法    官  林淑鳳
以上正本證明與原本無異。
如不服本判決應於收受本判決後10日內向本院提出上訴書狀，其
未敘述上訴理由者，並得於提起上訴後10日內向本院補提理由書
狀（均須按他造當事人之人數附繕本。）「切勿逕送上級法院」
中　　華　　民　　國　　96　　年　　3　　月　　14　　日
                            書 記 官  郭廷耀
附錄論罪法條
毒品危害防制條例第10條第1、2項
施用第一級毒品者，處 6 月以上 5 年以下有期徒刑。
施用第二級毒品者，處 3 年以下有期徒刑。
毒品危害防制條例第18條第1項前段
查獲之第一、二級毒品及專供製造或施用第一、二級毒品之器具
，不問屬於犯人與否，均沒收銷燬之；查獲之第三、四級毒品及
製造或施用毒品之器具，無正當理由而擅自持有者，均沒入銷燬
之。
